【裁判字號】    96,訴,1732
【裁判日期】    970130
【裁判案由】    違反毒品危害防制條例
【裁判全文】
臺灣臺南地方法院刑事判決              96年度訴字第1732號
公  訴  人  臺灣臺南地方法院檢察署檢察官
被      告  甲○○
                    （另案
上列被告因違反毒品危害防制條例案件，經檢察官提起公訴（96
年度毒偵字第2398、401、431號），被告於準備程序期日就被訴
事實為有罪陳述，本院合議庭裁定由受命法官獨任進行簡式審判
程序，判決如下：
    主  文
甲○○犯如附表壹編號壹至、編號伍所示之施用毒品罪，累犯
，各處如附表壹所示之刑；又犯如附表壹編號肆所示之施用毒品
罪，累犯，處如附表壹編號肆所示之刑；扣案之安非他命吸食器
壹組、玻璃吸管捌隻均沒收；應執行有期徒刑壹年貳月。扣案之
安非他命吸食器壹組、玻璃吸管捌隻均沒收。
    事實及理由
一、本件係經被告甲○○於準備程序為有罪之表示，而經本院合
    議庭裁定由受命法官獨任以簡式審判程序加以審理，依刑事
    訴訟法第273條之2、第159條第2項之規定，不適用傳聞法則
    有關限制證據能力之相關規定；並得依同法第310條之2準用
    第454條之規定製作略式判決書（僅記載「證據名稱」），
    合先敘明。
二、犯罪事實：
    甲○○前因施用毒品案件，經本院裁定送觀察、勒戒後，認
    有繼續施用毒品傾向，復以90年度毒聲字第304號裁定令入
    戒治處所施以強制戒治，於90年2月27日停止戒治付保護管
    束出所，於90年4月29日保護管束期滿未經撤銷，視為強制
    戒治執行完畢，並經臺灣臺南地方法院檢察署檢察官以90年
    度戒毒偵字第236號為不起訴處分確定。又於95年間，因違
    反毒品危害防制條例案件，經本院以95年度簡字第3075號判
    處有期徒刑4月確定，於96年2月13日易科罰金執行完畢。詎
    甲○○猶未戒除惡習，於停止戒治付保護管束期滿未經撤銷
    ，依法視為強制戒治執行完畢後5年內，前開施用毒品案件
    執行完畢5年內，復分別基於施用第一級毒品海洛因、第二
    級毒品安非他命之犯意，分別於附表1所列時、地，以該附
    表所示方式，施用第一級毒品海洛因及安非他命多次。嗣分
    別於附表2所示時、地為警查獲，並扣得安非他命吸食器1組
    、玻璃吸管8支。員警獲其同意後，在附表3所示時、地，採
    取其尿液後送驗結果呈鴉片類毒品嗎啡及安非他命類毒品陽
    性反應，而次第查悉上情。
三、證據名稱：
  （一）被告甲○○於警詢、本院之自白。
  （二）臺南縣警察局新營分局民治派出所採取尿液名冊及編號
        對照表、長榮大學96年5月23日出具之毒品檢驗確認報
        告【尿液編號V063】、臺南縣警察局新營分局採尿同意
        書各1份。
  （三）詮訢科技股份有限公司96年7月22日出具之濫用藥物尿
        液檢驗報告【尿液編號G4-139】、臺南市警察局刑警大
        隊偵辦甲○○涉嫌毒品危害防制提料案送驗尿液及年籍
        對照表【尿液編號G4-139】、臺南市警察局扣押物品目
        錄表（內載查扣安非他命吸食器1組、玻璃吸管8支）。
  （四）臺南縣警察局新營分局偵查隊採取尿液名冊及編號對照
        表【尿液編號V174】、長榮大學96年8月30日出具之毒
        品檢驗確認報告【尿液編號V174】。
  （五）臺灣臺南地方法院檢察署檢察官90年度戒毒偵字第236
        號不起訴處分書、本院95年度簡字第3075號刑事簡易判
        決處刑書、臺灣高等法院被告前案紀錄表各1份。
四、扣案之安非他命吸食器1組、玻璃吸管8隻，為被告甲○○於
    所有供其於附表編號4所載時、地施用第二級毒品安非他命
    所用之物，已據被告供認在卷（見臺灣臺南地方法院檢察署
    96 年度毒偵字第2398號卷第27頁），均應於附表編號4所犯
    罪名項下，依刑法第38條第1項第2款之規定宣告沒收。
五、依刑事訴訟法第299條第1項前段、第273條之1第1項、第310
    條之2、第454條第1項，毒品危害防制條例第10條第1項、第
    2項，刑法第11條前段、第47條、第51條第5款、第38條第1
    項第2款，判決如主文。
六、如不服本判決，應於判決送達後10日內，向本院提出上訴書
    狀。
本案經檢察官乙○○到庭執行職務。
中    華    民    國    97    年    1     月    30    日
                  刑事第十三庭  法  官  莊玉熙
以上正本證明與原本無異。
如不服本判決應於收受本判決後10日內向本院提出上訴書狀，並
應敘述具體理由。如未敘述上訴理由者，應於上訴期間屆滿後20
日內向本院補提理由書狀（均須按他造當事人之人數附繕本）「
切勿逕送上級法院」。
                                書記官  余富誠
中    華    民    國    97    年    1     月    31    日
附錄本件論罪科刑法條：
毒品危害防制條例第10條
施用第一級毒品者，處6月以上5年以下有期徒刑。
施用第二級毒品者，處3年以下有期徒刑。
  附表1：
┌──┬───────────┬───────┬───────┐
│編號│    犯罪事實          │所犯罪名及法條│  宣 告 刑    │
│    │  （時間：民國）      │              │              │
├──┼───────────┼───────┼───────┤
│1   │96年5月2日中午12時30分│毒品危害防制條│處有期徒刑捌月│
│    │許，在甲○○臺南縣新營│例第10條第1項 │。            │
│    │市○○路88之9號住處， │施用第一級毒品│              │
│    │以將海洛因摻入香煙內後│罪。          │              │
│    │抽菸之方式，施用第一級│              │              │
│    │毒品海洛因1次。       │              │              │
├──┼───────────┼───────┼───────┤
│2   │96年7月11日晚間11時許 │毒品危害防制條│處有期徒刑捌月│
│    │，在甲○○臺南縣柳營鄉│例第10條第1項 │。            │
│    │柳營路3段275巷2號住處 │施用第一級毒品│              │
│    │，將海洛因置於吸食器內│罪。          │              │
│    │點火燒烤後施用第一級毒│              │              │
│    │品海洛因1次。         │              │              │
│    │                      │              │              │
├──┼───────────┼───────┼───────┤
│3   │96年5月2日下午6時許， │毒品危害防制條│處有期徒刑陸月│
│    │在甲○○臺南縣新營市民│例第10條第2項 │。            │
│    │治路88之9號住處，以將 │施用第二級毒品│              │
│    │安非他命置於吸食器內點│罪。          │              │
│    │火燒烤後吸食煙霧方式，│              │              │
│    │施用第二級毒品安非命1 │              │              │
│    │次。                  │              │              │
├──┼───────────┼───────┼───────┤
│4   │96年7月11日晚間11時許 │毒品危害防制條│處有期徒刑陸月│
│    │，在甲○○臺南縣柳營鄉│例第10條第2項 │。            │
│    │柳營路3段275巷2號住處 │施用第二級毒品│              │
│    │，施用第二級毒品安非他│罪。          │              │
│    │命1次。               │              │              │
│    │                      │              │              │
├──┼───────────┼───────┼───────┤
│5   │於96年8月13日晚間7時許│毒品危害防制條│處有期徒刑陸月│
│    │，在甲○○臺南縣柳營鄉│例第10條第2項 │。            │
│    │柳營路3段275巷2號住處 │施用第二級毒品│              │
│    │，用第二級毒品安非他命│罪。          │              │
│    │1次。                 │              │              │
└──┴───────────┴───────┴───────┘
附表2
  ┌──┬─────┬────────┬────┐
  │編號│查獲時間  │   查獲地點     │扣押物品│
  ├──┼─────┼────────┼────┤
  │1   │96年5月2日│甲○○位於臺南縣│無      │
  │    │晚上11時30│新營市○○路88之│        │
  │    │分許      │9號居住處       │        │
  ├──┼─────┼────────┼────┤
  │2   │96年7月12 │甲○○位於臺南縣│安非他命│
  │    │日下午1時 │柳營鄉○○路○段 │吸食器1 │
  │    │27分許    │275巷2號居住處  │組、玻璃│
  │    │          │                │吸管8支 │
  ├──┼─────┼────────┼────┤
  │3   │96年8月17 │臺南縣新營市中華│無      │
  │    │日晚上11時│路「錢櫃遊戲場」│        │
  │    │30分許    │                │        │
  └──┴─────┴────────┴────┘
附表3
  ┌──┬──────┬──────┬────┬────┬─────┐
  │編號│驗尿時間    │ 採尿地點   │檢體編號│檢驗機關│檢驗結果  │
  ├──┼──────┼──────┼────┼────┼─────┤
  │ 1  │96年5月3日凌│臺南縣警察局│V063號  │長榮大學│鴉片類毒品│
  │    │晨0時50 分許│新營分局民治│        │        │嗎啡及安非│
  │    │            │派出所      │        │        │他命類毒品│
  │    │            │            │        │        │陽性反應  │
  ├──┼──────┼──────┼────┼────┼─────┤
  │ 2  │96年7月12 日│臺南市警察局│G4-139號│詮訢科技│同上      │
  │    │下午5時37分 │            │        │股份有限│          │
  │    │許          │            │        │公司    │          │
  │    │            │            │        │        │          │
  ├──┼──────┼──────┼────┼────┼─────┤
  │ 3  │96年8月18 日│臺南縣警察局│V174號  │長榮大學│安非他命類│
  │    │凌晨1時20分 │新營分局    │        │        │毒品陽性反│
  │    │許          │            │        │        │應        │
  └──┴──────┴──────┴────┴────┴─────┘


司法院資訊處製作；財團法人民間司法改革基金會備份。
